【裁判字號】    99,易,1269
【裁判日期】    990923
【裁判案由】    竊盜
【裁判全文】
臺灣板橋地方法院刑事判決              99年度易字第1269號
公  訴  人  臺灣板橋地方法院檢察署檢察官
被      告  甲○○
上列被告因竊盜案件，經檢察官提起公訴（99年度偵字第3037號
 ），本院判決如下：
    主  文
本件公訴不受理。
    理  由
一、公訴意旨如附件起訴書所載。
二、按被告死亡者，應諭知不受理之判決，並得不經辯論為之，
    刑事訴訟法第303 條第5 款、第307 條定有明文。查本件被
    告甲○○起訴後，已於99年7 月24日本院審理中死亡，有臺
    灣桃園地方法院檢察署相驗屍體證明書1 份在卷可稽，復經
    被告之父乙○○於本院審理中到庭陳述屬實（見本院99年9
    月13日筆錄）。揆諸前開說明，爰不經言詞辯論，逕為諭知
    不受理之判決。
三、依刑事訴訟法第303 條第5 款、第307 條，判決如主文。
中    華    民    國    99    年    9     月    23    日
                  刑事第十六庭  法  官  蘇揚旭
上列正本證明與原本無異。
如不服本判決，應於判決送達後10日內敘明上訴理由，向本院提
出上訴狀( 應附繕本) ，上訴於臺灣高等法院。其未敘述上訴理
由者，應於上訴期間屆滿後20日內向本院補提理由書「切勿逕送
上級法院」。
                                書記官  李郁禎
中    華    民    國    99    年    9     月    24    日
附件：
臺灣板橋地方法院檢察署檢察官起訴書
                                       99年度偵字第3037號
     被      告  甲○○  女  29歲（民國○○年○月○○日生）
                         住桃園縣八德市○○街71巷1號10樓
                           之8
                         國民身分證統一編號：Ｚ000000000號
 上列被告因竊盜案件，業經偵查終結，認應提起公訴，茲將犯罪
 事實及證據並所犯法條分敘如下：
         犯罪事實
 一、甲○○意圖為自己不法所有，於民國98年12月19日17時12分
     許，在臺北縣中和市○○路515 號「屈臣氏個人用品商店股
     份有限公司」內，徒手竊取店內貨架上所陳列擺放之「凱婷
     細緻光蜜粉」2罐及「凱婷極淨遮瑕防曬蜜粉餅」1個，得手
     後欲離去，遭店員林宜樺及陳昱頻發現並攔阻，甲○○仍不
     聽勸阻，駕駛8083-MV 號自小客車離去。經林宜樺報警處理
     ，始循線查悉上情。
 二、案經臺北縣政府警察局永和分局移送偵辦。
         證據並所犯法條
 一、證據清單及待證事實：
 ┌──┬──────────┬────────────┐
 │編號│證據名稱            │待證事實                │
 ├──┼──────────┼────────────┤
 │1   │被告甲○○於警詢及偵│被告矢口否認有何竊盜犯行│
 │    │查中之供述。        │，辯稱：伊於當日14時許將│
 │    │                    │上開自小客車借予綽號「佳│
 │    │                    │圻」之女子使用，「佳圻」│
 │    │                    │以手機門號0000000000號撥│
 │    │                    │打伊0000000000手機號碼連│
 │    │                    │絡借車事宜，且該女子之長│
 │    │                    │相跟伊很像云云。        │
 ├──┼──────────┼────────────┤
 │2   │告訴代理人丙○○於警│全部犯罪事實。          │
 │    │詢中之指訴。        │                        │
 ├──┼──────────┼────────────┤
 │3   │證人林宜樺及陳昱頻於│全部犯罪事實。          │
 │    │警詢及偵查中之證述  │                        │
 ├──┼──────────┼────────────┤
 │4   │監視錄影畫面及翻拍照│全部犯罪事實。          │
 │    │片各1份             │                        │
 ├──┼──────────┼────────────┤
 │5   │門號0000000000及0989│門號0000000000於查詢期間│
 │    │618730於98年12月18日│內查無通聯記錄，被告辯詞│
 │    │至98年12月20日之雙向│顯不可採。              │
 │    │通聯紀錄各1份       │                        │
 └──┴──────────┴────────────┘
 二、核被告所為，係犯刑法第320條第1項之竊盜罪嫌。
 三、依刑事訴訟法第251條第1項提起公訴。
       此  致
 臺灣板橋地方法院
 中    華    民    國     99    年    4    月    13    日
                                檢察官  丁○○
 本件正本證明與原本無異
 中    華    民    國     99    年    4   月    21    日
                                書記官  蔡靜棻
 附錄本案所犯法條全文：
 中華民國刑法第320條
 （普通竊盜罪、竊佔罪）
 意圖為自己或第三人不法之所有，而竊取他人之動產者，為竊盜
 罪，處 5 年以下有期徒刑、拘役或 5 百元以下罰金。
 意圖為自己或第三人不法之利益，而竊佔他人之不動產者，依前
 項之規定處斷。
 前二項之未遂犯罰之。

司法院資訊處製作；財團法人民間司法改革基金會備份。
